【裁判字號】    89,簡上,127
【裁判日期】    900110
【裁判案由】    傷害
【裁判全文】
臺灣基隆地方法院刑事判決                        八十九年度簡上字第一二七號
    上  訴  人  丁○○
    即  被  告
                戊○○
右上訴人即被告因傷害案件，不服本院基隆簡易庭八十九年度基簡字第六五三號，中
華民國八十九年九月五日第一審簡易判決（聲請案號：臺灣基隆地方法院檢察署八十
九年度偵字第二七六四號），提起上訴，本院第二審合議庭判決如左：
    主  文
上訴駁回。
    事實及理由
一、本案經本院審理結果，認原審簡易判決以被告戊○○、丁○○共同傷害人之身體
    ，戊○○處拘役十五日，丁○○處拘役十日，如易科罰金，均以三百元折算一日
    ，其認事用法及量刑均無不當，應予維持。且原審簡易判決除事實欄部分應補充
    「戊○○、丁○○共同傷害甲○○之地點係於基隆市○○街祥豐市場後門廦廊」
    外，餘均引用原審簡易判決書所記載之事實、證據及理由。
二、被告二人上訴意旨雖以：伊夫婦二人並未毆打告訴人甲○○，當日因基隆市○○
    街六十八巷五十一號前公園內之四棵榕樹應否砍除一事進行會勘，但里長乙○○
    卻轉往祥豐市場後門並聚集民眾約二十人表示反對砍除榕樹，伊夫婦認為會勘現
    場既非訂於祥豐市場後門，里長即不應有此舉動，因而表示抗議，詎甲○○竟當
    場以手指敲點丁○○之額頭，丁○○順手將甲○○的手指撥開，並非故意打甲○○耳光，甲○○並以左拳毆打戊○○之右膊，戊○○遭民眾圍住，連躲避、逃跑
    之機會都沒有，怎可能毆打甲○○？云云，惟查：被告二人與告訴人甲○○於八
    十九年六月十二日上午十時二十分許，在基隆市○○街祥豐市場後門廦廊處，為
    祥豐街六十八巷五十一號前公園內之四棵榕樹應否砍除一事發生口角，被告丁○○因而掌摑告訴人左臉頰一下，被告戊○○繼以拳頭毆打告訴人右腹部一下、以
    腳踢告訴人左下腹鼠蹊部位一下之事實，業據告訴人甲○○於檢察官偵查時及本
    院調查中指訴歷歷，並提出八十九年六月十二日國軍八一二醫院甲種診斷證明書
    一紙為證，該診斷證明書上記載告訴人受有「左臉二Ｘ二公分紅腫、右腹二Ｘ二
    公分紅腫瘀青、左下腹、鼠蹊五Ｘ五公分紅腫瘀青」之傷勢，亦核與告訴人指訴
    被告傷害之情節相符，衡諸告訴人與被告二人前無宿怨，且事發當日告訴人僅與
    在場被告二人發生爭執，告訴人所受之傷害若非出自被告二人所為，告訴人當無
    自戕以誣陷被告二人之理。此外，證人乙○○、丙○○於本院調查時均到庭具結
    證稱：被告與告訴人先開罵，隨後被告丁○○毆打告訴人一個耳光，告訴人將被
    告丁○○推開，被告戊○○即趨前與告訴人扭扯，雙方何處受傷並不清楚等語，
    亦足以佐證當時雙方因情緒激動，確有互相毆打成傷之事實，被告二人避重就輕
    辯稱渠等遭告訴人毆打，並未毆打告訴人云云，不足採信。另被告雖聲請傳喚證
    人葉永堯到庭作證，惟證人葉永堯證稱伊當時恰好路過，目睹事發過程不到一分
    鐘，只看到甲○○咬丁○○的大拇指，其他爭執經過都沒有看到等語，證人葉永
    堯既未全程在場目睹事發經過，即不得以其片面所見情節推斷當時除告訴人傷害
    被告外，被告並無傷害告訴人之犯行；被告雖另聲請傳喚證人郭阿好到庭作證，
    惟證人郭阿好證稱「甲○○就用手打戊○○左手的手‧‧‧甲○○就咬丁○○的
    右手大拇指」一節，核與被告二人提出驗傷診斷書辯稱遭告訴人毆打致被告戊○○受有「右膊瘀腫四Ｘ四公分」之傷害不符，且被告具狀聲請傳喚證人郭阿好時
    ，於八十九年十一月六日之聲請狀上記載「郭阿好：基隆市○○街六十八巷二八
    四之二號（祥豐街六八巷五一號轉）」，而依據被告八十九年九月十九日刑事上
    訴狀、八十九年八月三日、八十九年八月七日聲請理由補充狀之記載，基隆市○○街六八巷五一號處即被告二人之住居所，另本院送達被告二人之八十九年十二
    月二十七日審理傳票回證上，均係由郭阿好代為簽收，並於被告丁○○之送達回
    證上註明「郭阿好，媳婦代」，於被告戊○○之送達回證上註明「郭阿好，姪女
    代」，顯見證人郭阿好與被告間之關係匪淺，其證言難免偏頗，不足採為被告確
    未傷害告訴人之有利證據。合前所述，被告二人上訴辯稱並未傷害告訴人云云，
    不足為信。原審簡易判決論處被告二人罪刑，並無違誤，應予維持；被告二人上
    訴否認犯罪，指摘原審簡易判決不當，為無理由，應予駁回。
據上論斷，應依刑事訴訟法第四百五十五條之一第三項、第三百六十八條、第三百七
十三條，判決如主文。
本案經檢察官周啟勇到庭執行職務。
中      華      民      國     九十  年      一      月      十      日
                                    臺灣基隆地方法院刑事第三庭
                                        審判長法官  林 火 炎
                                              法官  陳 培 仁
                                              法官  蔡 佳 玲
右正本證明與原本無異。
本件判決不得上訴。
                                        法院書記官  湯 惠 芳
中      華      民      國     九十     年      一      月     十六     日


司法院資訊處製作；財團法人民間司法改革基金會備份。
